【裁判字號】    99,易,350
【裁判日期】    990629
【裁判案由】    竊盜
【裁判全文】
臺灣嘉義地方法院刑事判決               99年度易字第350號
公  訴  人  臺灣嘉義地方法院檢察署檢察官
被      告  乙○○
上列被告因竊盜案件，經檢察官提起公訴（99年度速偵字第78號
），被告於準備程序中就被訴事實為有罪之陳述，經本院合議庭
裁定由受命法官改依簡式程序審理，判決如下：
    主  文
乙○○犯竊盜罪，累犯，處有期徒刑伍月；又犯踰越安全設備竊
盜罪，累犯，處有期徒刑拾月。應執行有期徒刑壹年貳月。
    犯 罪 事 實
一、乙○○前因竊盜案件，經本院以95年度嘉簡字第707號判處
    有期徒刑6 月確定；因施用毒品案件，經本院以96年度訴緝
    字第1 號判處有期徒刑1 年2 月、1 年，應執行有期徒刑2
    年確定，復因竊盜及施用毒品案件，經本院以96年度訴字第
    335 號判處有期徒刑7 月、7 月、9 月、1 年3 月，定應執
    行有期徒刑2 年8 月確定，上開第2 、3 罪經本院以96年度
    聲減字第657 號裁定減刑，第4 至7 罪經本院以96年度聲減
    字第1971號裁定減刑並與前開第2 、3 罪定應執行有期徒刑
    2 年4 月確定，與第1 罪接續執行，於民國98年5 月20日假
    釋出監並付保護管束，於98年9 月11日保護管束期滿未經撤
    銷而執行完畢。詎不知悔改，復意圖為自己不法之所有，(一)
    99年4 月20日12時許，在雲林縣水林鄉尖山村尖山62號處，
    竊取王燕萍所持有，機車鑰匙未取下之車牌號碼LLH-931 號
    重型機車乙部，得手後，供己使用。(二)99年4 月22日16時許
    ，雲林縣北港鎮○○里○○街20-1號，以手扳開窗戶，踰越
    窗戶，拿取丙○○○所持有，置放於窗戶內之汽車鑰匙後，
    進而竊取丙○○○所持有車牌號碼4861-NW 號自用小客車，
    得手後供己作為交通工具。嗣後乙○○因另案通緝，於99年
    5 月4 日8 時30分許，在嘉義縣新港鄉中庄村92號處，為警
    緝獲，始知上情。
二、案經嘉義縣警察局北港分局報告臺灣嘉義地方法院檢察署檢
    察官偵查起訴。
    理  由
一、本件係經被告乙○○於準備程序中當庭表示認罪，而經本院
    裁定以簡式審判程序加以審理，則依據刑事訴訟法第273 條
    之2 、同法第159 條第2 項之規定，不適用傳聞法則有關限
    制證據能力之相關規定，合先敘明。
二、上揭犯罪事實，業據被告於警詢、偵查中及本院審理中坦承
    不諱，核與證人即被害人王燕萍之父甲○○、證人即被害人
    丙○○○於警詢中所述失竊物品情節等，均屬相符。此外，
    亦有雲林縣警察局車輛尋獲電腦輸入單、贓物認領保管單各
    2 紙、車籍查詢基本資料詳細畫面1 紙等附卷可稽，是被告
    上揭自白核與事實相符，應堪採信。從而，本件事證已臻明
    確，被告上開犯行，均堪認定，應依法論科。
三、按刑法第321 條第1 項第2 款所謂毀越門扇，係指毀損或超
    越及踰越門扇，而稱之「其他安全設備」，指門扇牆垣以外
    ，依通常觀念足認防盜之一切設備而言，如門鎖、窗戶、房
    間門或通往陽臺之門即屬之（最高法院73年度台上字第3398
    號判決意旨參照）。查被告於上開犯罪事實一(二)，係用手扳
    開窗戶後，以手踰越窗戶，進而竊取被害人丙○○○之汽車
    鑰匙，參諸上開說明，自屬踰越刑法上規定所謂之「安全設
    備」無訛。故核被告就上開犯罪事實一(一)所為，係犯刑法第
    320 條第1 項之普通竊盜罪，被告就上開犯罪事實一(二)所為
    ，則均係犯刑法第321 條第1 項第2 款之踰越安全設備竊盜
    罪。又被告就犯罪事實一(二)所為之犯行，分別竊取被害人丙
    ○○○汽車鑰匙後，進而竊取其上開汽車之舉動，係於密接
    時間，侵害同一被害人之財產法益，各行為之獨立性極為薄
    弱，依一般社會健全觀念，在時間差距上，難以強行分開，
    應視為數個舉動之接續犯行，應合為包括之1 行為予以評價
    ，而屬接續犯，應僅論以1 加重竊盜罪。其所犯上開2 罪，
    犯意各別，行為互殊，罪名有異，應予分論併罰。另被告前
    因竊盜案件，經本院以95年度嘉簡字第707 號判處有期徒刑
    6 月確定；因施用毒品案件，經本院以96年度訴緝字第1 號
    判處有期徒刑1 年2 月、1 年，應執行有期徒刑2 年確定，
    復因竊盜及施用毒品案件，經本院以96年度訴字第335 號判
    處有期徒刑7 月、7 月、9 月、1 年3 月，定應執行有期徒
    刑2 年8 月確定，上開第2 、3 罪經本院以96年度聲減字第
    657 號裁定減刑，第4 至7 罪經本院以96年度聲減字第1971
    號裁定減刑並與前開第2 、3 罪定應執行有期徒刑2 年4 月
    確定，與第1 罪接續執行，於98年5 月20日假釋出監並付保
    護管束，於98年9 月11日保護管束期滿未經撤銷而執行完畢
    等情，有臺灣高等法院被告前案紀錄表1 份在卷足參，其受
    有期徒刑之執行完畢後5 年內，故意再犯本件有期徒刑以上
    之2 罪，均為累犯，各應依刑法第47條第1 項之規定加重其
    刑。爰審酌被告素行非佳，年輕力壯，不思以正途謀取生計
    ，竟一再竊取他人財物，惟被告均坦承犯行、犯後態度尚屬
    良好等一切情狀，分別量處如主文所示之刑，並定其應執行
    刑，以資儆懲。
據上論斷，應依刑事訴訟法第273 條之1 第1 項、第299 條第1
項前段，刑法第320 條第1 項、第321 條第1 項第2 款、第47條
第1 項、第51條第5 款，刑法施行法第1 條之1 第1 項、第2 項
前段，判決如主文。
本案經檢察官侯德人到庭執行職務。
中    華    民    國    99    年     6    月    29    日
                  刑事第一庭    法  官  張志偉
以上正本證明與原本無異。
如不服本判決應於收受判決後10日內向本院提出上訴書狀，並應
敘述具體理由；其未敘述上訴理由者，應於上訴期間屆滿後20日
內向本院補提理由書（均須按他造當事人之人數附繕本）「切勿
逕送上級法院」。告訴人或被害人如對於本判決不服者，應具備
理由請求檢察官上訴，其上訴期間之計算係以檢察官收受判決正
本之日期為準。
中    華    民    國    99    年    6     月    29    日
                                書記官  張子涵
附錄法條
中華民國刑法第320條第1項
（普通竊盜罪、竊佔罪）
意圖為自己或第三人不法之所有，而竊取他人之動產者，為竊盜
罪，處5  年以下有期徒刑、拘役或 5 百元以下罰金。
中華民國刑法第321條第1項第2款
（加重竊盜罪）
犯竊盜罪而有左列情形之一者，處 6 月以上、 5 年以下有期徒
刑：
一、於夜間侵入住宅或有人居住之建築物、船艦或隱匿其內而犯
    之者。
二、毀越門扇、牆垣或其他安全設備而犯之者。
三、攜帶兇器而犯之者。
四、結夥三人以上而犯之者。
五、乘火災、水災或其他災害之際而犯之者。
六、在車站或埠頭而犯之者。
前項之未遂犯罰之。

司法院資訊處製作；財團法人民間司法改革基金會備份。
